# 求助陈版主，增资款入账时间的疑问。

提问人：liuweisheng 时间：2021-07-28 09:33:06
B公司向A公司增资，实际到账时间为 2019 年，工商变更、投资协议签订等在 2020 年进行。那么 2019 年收到的款项是作为往来还是实收资本列示，谢谢版主解惑。

回答人：chenyiwei
因为投资协议签订于 2020 年，故 2019 年收到的款项不能确认为投资款，应先作为其他应付款，到投资协议签订后转入权益。